【裁判字號】    89,易,1479
【裁判日期】    891130
【裁判案由】    違反毒品危害防制條例
【裁判全文】
臺灣屏東地方法院刑事判決                        八十九年度易字第一四七九號
    公  訴  人  臺灣屏東地方法院檢察署檢察官
    被      告  甲○○
右列被告毒品危害防制條例案件，茲經檢察官提起公訴（八十九年度毒偵字第二Ｏ五
Ｏ號），本院判決如左：
    主  文
甲○○施用第二級毒品，累犯，處有期徒刑柒月。
    事  實
一、甲○○於民國（下同）八十四年間因違反麻醉藥品管理條例案件，經法院判處有
    期徒刑五月，甫於八十五年一月十五日執行完畢，又因施用毒品案件，經依本院
    裁定送強制戒治，嗣後並停止強制戒治交付保護管束，由臺灣屏東地方法院檢察
    署檢察官於八十九年三月六日以八十九年度戒毒偵字第八四號不起訴處分確定。
    詎甲○○於八十九年五月三十日起回溯四十八小時內，在屏東市等不詳處所施用
    第二級毒品安非他命，為警於八十九年五月三十日採尿送驗，因而得知上情。
二、案經屏東縣警察局屏東分局報請台灣屏東地方法院檢察署檢察官偵查起訴。
    理  由
一、訊據被告甲○○固不否認有於上揭時地遭警採尿送驗，惟矢口否認任何犯行，辯
    稱平時是有吃健康食品，已很久沒再吸食安非他命。經查被告並不否認於上揭時
    地經警採尿送驗，該尿液經送台灣檢驗科技股份有限公司檢驗結果呈甲基安非他
    命陽性反應，有台灣檢驗科技股份有限公司出具之尿液檢驗報告附卷可稽，又被
    告前因施用毒品案件，經依本院八十七年度毒聲字第六四一號裁定送觀察、勒戒
    後，認有繼續施用毒品之傾向。再經本院以八十八年度毒聲字第三五一號裁定送
    強制戒治一年，經本院以八十八年度毒聲字第一六二四裁定停止戒治付保護管束
    ，由台灣屏東地方法院檢察署檢察官於八十九年三月六日以八十九年度戒毒偵字
    第八四號不起訴處分確定，此有被告前科紀錄表及上開不起訴處分書在卷足憑，
    被告所辯無非係事後卸責之詞，不足採信，其於五年內再犯毒品危害防制條例第
    十條第二項之犯行，洵堪認定。
二、查安非他命係屬中樞神經興奮劑，具有成癮性，服用後會產生依賴性、耐藥性，
    並引起不安、頭昏、顫抖、亢進性反應、失眠、焦慮、譫妄、慢性中毒、精神障
    礙、類似精神分裂症之錯覺、幻覺、妄想及伴有行動與性格異常等副作用，其劑
    量增大時，甚或會導致死亡之後果，其慣用者，由於精神錯亂、更具暴力攻擊及
    反社會行為等傾向，情況極為嚴重，尤以戒解不易，其毒害不在煙毒之下，乃經
    行政院衛生署於七十九年十月九日以七九、十、九衛署藥字第九Ｏ四一四二號公
    告列入化學合成類麻醉藥品管理，又為八十七年五月二十日公布毒品危害條條例
    第二條第二項第二款所明定之第二級毒品，禁止持有、施打、吸用、販賣、轉讓
    。核被告甲○○所為，係犯毒品危害防制條例第十條第二項之施用第二級毒品罪
    。被告於八十四年間因違反麻醉藥品管理條例案件，經法院判處有期徒刑五月，
    甫於八十五年一月十五日執行完畢，有臺灣高等法院被告全國前案紀錄表在卷足
    憑，於五年之內再犯有期徒刑之本罪，為累犯，應依法加重其刑。審酌被告已有
    施用安非他命之犯行，經台灣屏東地方法院檢察署檢察官為不起訴處分確定，有
    八十九年度戒毒偵字第八四號不起訴處分書附卷可稽，猶不知悔改，且犯罪猶飾
    詞狡辯，毫無悔意等一切情狀，量處如主文所示之刑。
三、據上論斷，應依刑事訴訟法第二百九十九條第一項前段，毒品危害防制條例第十
    條第二項，刑法第四十七條，判決如主文。
本案經檢察官何克昌到庭執行職務
中      華      民      國     八十九    年    十一   月    三十       日
                                  臺灣屏東地方法院刑事第二庭
                                      法  官  何清富
右判決正本證明與原本無異。
對於本判決如有不服應於收受送達後十日內向本院提出上訴書狀上訴於台灣高等法院
高雄分院並按他造當事人之人數附具繕本。
                                      書記官   謝天祥
中     華      民      國     八十九     年    十一   月    三十       日
本判決參考法條：毒品危害防制條例第十條第二項。


司法院資訊處製作；財團法人民間司法改革基金會備份。
